臺灣高等法院刑事判決　　　　　　　　96年度上訴字第3246號
上　訴　人　臺灣板橋地方法院檢察署檢察官
被　　　告　寅○○
　　　　　　　　　　　1
上列上訴人因被告偽造文書等案件，不服臺灣板橋地方法院95年
度訴字第3453號，中華民國96年6月28日第一審判決（起訴案號
：臺灣板橋地方法院檢察署94年度偵字第257號），提起上訴，
本院判決如下：
    主  文
上訴駁回。
    理  由
一、公訴意旨略以：
  (一)被告寅○○於民國81年5月2日，與子○○、戊○○、壬○○
    、丙○○合夥投資購買坐落臺北縣雙溪鄉○○○段武丹坑小
    段土地41筆（詳如附表一編號1所示，以下簡稱系爭土地）
    ，而以子○○股份之半數即系爭土地5%為酬勞，委託甲○○
    協調處理相關事務，嗣甲○○依約完成系爭土地所有權移轉
    登記，被告即將系爭土地5%贈與其配偶己○○。詎被告意圖
    為自己不法之所有，於83年間，佯稱將開發系爭土地為建地
    ，要求甲○○出售部分己○○公同共有之土地充作開發費用
    ，甲○○因而陷於錯誤，先後於同年2月1日及同年3月7日，
    將系爭土地其中478地號之600坪及478之2地號之300坪，分
    別以新臺幣（下同）360萬元、180萬元售予乙○○及卯○○
    （以鍾德仁名義簽約）。惟被告並未依約開發，而於同年6
    月4日，將乙○○所交付如附表二所示、用以支付甲○○土
    地買賣價金之支票提示兌現，侵占之己。復承前詐欺之概括
    犯意，於85年3月底某日，以系爭土地無法開發為由，承諾
    加計10%之利息作為補償，要求甲○○解除與卯○○間之土
    地買賣契約並返還價金，致甲○○誤信為真，先行墊款180
    萬元予卯○○，惟被告迄未返還其代墊之款項。因認被告涉
    犯刑法第335條第1項侵占罪及同法第339條第1項詐欺取財等
    罪嫌。
  (二)又被告前以自耕農身分購買坐落臺北縣雙溪鄉○○○段武丹
    坑小段農業用地6筆（詳如附表一編號2所示，以下簡稱丁○○○○○），為稀釋土地增值稅及解除農用列管限制，竟基
    於偽造文書之犯意，於83年間某日，偽刻癸○○（自耕農）
    及甲○○（非自耕農）之印章，填具土地登記申請書，以買
    賣為原因，向臺北縣稅捐稽徵處辦理免徵土地增值稅後，持
    往臺北縣瑞芳地政事務所辦理所有權移轉登記，而於同年3
    月30日及同年5月4日，將丁○○○○○移轉登記為癸○○所
    有，藉以免徵土地增值稅，再於同年5月19日及同年6月25日
    移轉登記為甲○○所有，以解除農用列管，使地政機關承辦
    人員將上開不實事項登載於職務上所掌之公文書，足以生損
    害於甲○○及地政機關地政管理之正確性。嗣因被告委由丑
    ○○請求甲○○返還丁○○○○○，甲○○始知上情，並於
    91年5月29日返還之。因認被告涉犯刑法第216條、第210條
    行使偽造私文書罪及第214條使公務員登載不實公文書等罪
    嫌。
二、按犯罪事實應依證據認定之，無證據不得認定犯罪事實；又
    不能證明被告犯罪或其行為不罰者，應諭知無罪之判決，刑
    事訴訟法第154條第2項、第301條第1項分別定有明文。又認
    定犯罪事實所憑之證據，雖不以直接證據為限，間接證據亦
    包括在內，然而無論直接或間接證據，其為訴訟上之證明，
    須於通常一般之人均不致有所懷疑，而得確信其為真實之程
    度者，始得據為有罪之認定（最高法院76年台上字第4986號
    判例意旨參照）。
三、證據能力部分：有關告訴人甲○○於警詢及檢察事務官詢問
    時之陳述，證人辰○○於檢察事務官調查時之陳述，證人丑
    ○○、癸○○、庚○○於偵查中向檢察官所為陳述，及張豐
    約、丑○○、甲○○之書面陳述，固為被告以外之人於審判
    外之陳述。被告同意作為證據，且審酌該言詞陳述或書面陳
    述作成時之情況，並無何明顯違法之處，依刑事訴訟法159
    條之5第1項規定，自有證據能力，合先敘明。
四、公訴人認被告涉有上開罪嫌，主要係以告訴人指訴，證人己○○、辰○○、卯○○、癸○○、戊○○、壬○○、丙○○
    、丑○○、張豐約證述，及說明書、證明書併系爭土地所有
    權移轉登記申請書及附件等為據，訊據被告堅詞否認有何詐
    欺、侵占及偽造文書之犯行，辯稱：伊與子○○等人合夥投
    資系爭土地，與甲○○無涉，其間子○○雖曾提議將其股份
    半數轉讓甲○○，倘甲○○有意接受，亦應出資，且子○○
    事後並未參與前述合夥事業，其股份即不存在，是亦無從轉
    讓甲○○；而伊為募集土地開發費用，經甲○○介紹，將系
    爭土地部分售予乙○○、鍾德仁，其買賣價金為伊所有，詎
    遭甲○○侵占其中200萬元，並擅自解除伊與鍾德仁之土地
    買賣契約；至丁○○○○○乃伊邀同癸○○參與投資，癸○○確有購買並親自辦理土地所有權移轉登記，嗣因其配偶反
    對，遂委託甲○○代為處理，因而將之移轉登記為甲○○所
    有，甲○○何得諉為不知等語。經查：
甲、公訴人所指侵占及詐欺取財罪嫌部分：
（一）有關告訴人指稱：己○○已取得系爭土地百分之五乙節，
      被告於偵訊稱：我有說要給子○○10%，子○○再給告訴
      人（甲○○）5%，... 當初說好這41筆土地共須3000萬到
      4000萬，而子○○出資10%，子○○要給甲○○5%，是因
      為要請甲○○去規劃等語（94年度偵續字第171號卷第44
      頁），核與證人丑○○於偵訊證稱：寅○○有和我說若系
      爭土地成交要給甲○○5%的利潤。因為當初時機好，他想
      用甲○○的關係開發，但後來時機不好沒辦法開發，寅○○就沒有如預期的賺到錢，所以後來反悔沒有給甲○○5%
      的利潤，但甲○○認為當初已經講好的事，必須要實現，
      所以才一直向寅○○要5%的利潤等語（95年度偵續一字第
      30號卷第143頁）相符。且有證人張豐約於91年10月17日
      及丑○○於同年10月22日出具「茲證明寅○○於3、4年前
      在菁英證券公司曾承認要給付己○○雙溪土地百分之五。
      」之證明書在卷足稽（93年發查字第710號卷第40、40-1
      頁）。而告訴人據甲○○具狀指稱：告訴人（甲○○）受
      讓者為股份，並非土地本身等語（原審卷第160頁），堪
      認被告與子○○確曾允諾將子○○股份半數轉讓甲○○之
      配偶己○○。惟尚非土地本身，是告訴人指稱其妻取得系
      爭土地等語，即有誤會。
（二）按民法第668條規定，合夥應為合夥人全體公同共有。同
      法第683條、第691條第1項規定：合夥人非經他合夥人全
      體之同意，不得將自己之股份轉讓於第三人。但轉讓於他
      合夥人者，不在此限。合夥成立後，非經合夥人全體之同
      意，不得允許他人加入為合夥人。本件被告於81年5月2日
      ，與壬○○、戊○○、丙○○、子○○合夥投資5350萬元
      購買附表一編號1所示土地41筆，面積共計31.1甲（約301
      607平方公尺），被告股份42%，其餘合夥人股份則依序為
      30%、15%、3%、10%，除按壬○○持股比例計算之土地面
      積其中6.64甲，以壬○○名義登記外，其餘土地均登記以
      被告為所有權人，有合夥投資土地協議書附卷可資佐證（
      發查字卷第9-11頁）。是被告與壬○○、戊○○、丙○○
      、子○○為合夥關係，系爭土地即依法為合夥財產，不得
      擅自轉讓第三人，即上開合夥投資土地協議書第五條合夥
      投資土地協議書亦有相同規定。因此，被告、子○○與甲○○約定，將子○○合夥股份半數轉讓予己○○，依法、
      依契約，均應徵得其他合夥人之同意，始生轉讓之效力，
      非謂己○○當然取得其股份。本案並無任何證據足資證明
      被告與子○○將合夥股份5%轉讓己○○，已得其他合夥人
      壬○○、戊○○、丙○○全體之同意，猶難認己○○已受
      讓取得其股份。況系爭土地為被告與壬○○、戊○○、丙○○、子○○公同共有之合夥財產，各該合夥人之權利及
      於系爭土地之全部，任一合夥人於合夥期間，本不得就特
      定土地主張獨立之所有權。是告訴人指稱己○○受讓子○○之股份加入合夥，即取得中臺北縣雙溪鄉○○○段武丹
      坑小段478、478之2地號土地之特定不動產所有權等語，
      於法不合，不足採信。
（三）告訴人主張：坐落臺北縣雙溪鄉○○○段武丹坑小段478
      地號土地六百坪，係伊被騙賣予乙○○，478-2地號土地
      三百坪賣給卯○○，被告將賣得款項侵占乙節，按有關臺
      北縣雙溪鄉○○○段武丹坑小段478地號土地，為被告與
      壬○○、戊○○、丙○○、子○○公同共有合夥財產之一
      部，以被告名義登記為所有權人，有上開合夥協議書及土
      地登記謄本在卷可參。而被告於83年2月1日、同年3月7日
      ，先後以360萬元及180萬元之對價，將上開土地分別售予
      乙○○、鍾德仁等情，則有不動產買賣契約書、協議書在
      卷為憑（發查卷第15-17頁，19-23頁，93年他字第1617號
      卷一第66頁反面）。是依上開書據，顯非告訴人主張之伊
      為出賣人，何況，告訴人曾於原審另案請求給付買賣價金
      事件結證稱：系爭土地（即臺北縣雙溪鄉○○○段武丹坑
      小段478地號土地）於83年由原告（即本案被告寅○○）
      賣給被告乙○○，我是原告買賣的代理人，由我接洽，價
      金由原告秘書辛○○向被告收受，買賣價金新臺幣360萬
      元，價金部分我沒有經手，不過原則上依照契約約定給付
      支票等語（台灣板橋地方法院92年度訴字第1924號卷第58
      -59頁），顯見，告訴人並非買賣契約當事人，真正出賣
      人為被告，且如前所述，系爭土地之所有權人為被告，並
      非告訴人之妻，則被告主張上開土地係伊遭騙出賣乙節，
      即不可採，而被告既為出賣人，依法即有受領買賣價金之
      權利。因此，公訴人指被告將證人乙○○交付如附表二所
      示、作為買賣價金之支票兌現，為侵占乙節，即有誤會。
（四）公訴人指被告以開發土地為詐術乙節，被告辯稱：曾有開
      發，但因故停止等語，按有關被告於82年7月間某日起，
      在臺北縣雙溪鄉○○○段武丹坑小段367、368、368-1、3
      69至376、378、478、478-1、478-2、478-3等地號土地開
      挖整地，經營使用山坡地，經臺北縣政府於82年7月18日
      會同相關人員勘查屬實，而於同年10月15日以八二北府農
      六字第373998號函裁處罰鍰銀元5000元，並由臺灣省政府
      訴願審議委員會駁回被告訴願等情，有臺北縣政府82年12
      月28日八二北府農六字第433332號函及臺灣省政府83年5
      月19日八三府訴二字第151276號訴願決定書在卷可佐（他
      字卷一第126-148頁），即告訴人具狀陳稱：卯○○去看
      地時，說在現場亦又看到被告僱用挖土機開挖整地等語（
      他字卷一第121頁），是被告此部分所辯，尚非無據，是
      被告確曾著手從事開發行為，因此，被告以開發土地為由
      ，請告訴人甲○○協助籌措資金，難認係施用詐術之行為
      。至被告事後因故未能完成開發，核屬民事債務不履行之
      法律關係，尚難據為被告涉犯詐欺罪之證據。
（五）有關告訴人指摘被告詐騙伊代為返還卯○○一百八十萬元
      解約金乙節，按被告將坐落臺北縣雙溪鄉○○○段武丹坑
      小段478之2地號土地其中300坪，以180萬元之對價售予鍾
      德仁，約定由被告改良開發為建地等情，有前揭不動產買
      賣契約書及協議書可佐。嗣被告未能完成開發，遂委由甲○○解除前開買賣契約，並墊款180萬元返還價金等情，
      為被告所不否認，且據告訴人於警詢稱：被告自認挪用雙
      溪土地款項，已無法開發，要我與卯○○等解除契約，並
      要我先行墊款返還，亦承諾要加計10%之利息給買主及墊
      款利息等語（他字卷一第7頁），核與證人辰○○於檢察
      事務官調查時證稱：因土地未開發，吳（即甲○○）覺得
      對不起我們，說要還錢給我們，拿180萬給我等語相符（
      同上卷第119頁）。此部分事實，堪予認定，惟被告辯稱
      ：該款已返回等語，核與告訴人甲○○於本院另案（92年
      度上易字第629號）請求返還買賣價金事件中證稱：我替
      上訴人（即被告寅○○）解除系爭買賣契約，上訴人有把
      款項還給我，他當時拿給我300萬，因為我總共幫他賣了6
      筆土地，我大嫂（即李茉麗）90萬，我弟媳（即洪錦燕）
      90萬，鍾德仁180萬，總共360萬，他只給我300萬，所以
      算起來他還欠我60萬等語（原審卷第46頁），是被告所辯
      即非無據，足見被告確已將甲○○代墊之價金返還，公訴
      人認被告未依約返還甲○○代墊款項180萬元，尚有誤會
      。至於被告與告訴人間金錢往來不少，而被告給付之金額
      ，雖與告訴人主張之360萬元有間，然此無非其二人彼此
      間債權債務之糾葛，尚難認被告委請告訴人代為墊款返還
      180萬元價金予鍾德仁之初，有何不法所有之意圖，或曾
      施何詐術。
乙、公訴人所指行使偽造私文書、使公務員登載不實罪嫌部分：
（一）公訴意旨指被告犯罪目的係：稀釋土地增值稅及解除土地
      管制乙節：原審就有關農用土地是否得以移轉所有權予不
      具自耕農身分之人之方式解除農用列管一節詢諸行政院農
      業委員會，據該委員會於96年4月9日以農企字第09601179
      24號函覆略以：應於追繳應納稅賦後解除列管等語（原審
      卷第120-121頁），似不能達成公訴意旨所謂同時解除管
      制並稀釋稅負之目的。再對照卷附臺北縣稅捐稽徵處土地
      增值稅免稅證明書、臺北縣政府稅捐稽徵處土地增值稅不
      課徵證明書以觀：癸○○將丁○○○○○所有權移轉登記
      予甲○○時，丁○○○○○為免稅土地，迄91年6月間再
      由甲○○移轉登記為被告所有時，仍經認定為農地買賣，
      無庸課徵土地增值稅等情（他字卷二第148-191頁），則
      丁○○○○○，似未藉由移轉所有權予不具自耕農身分之
      人，而解除農用列管限制，公訴人此部分所指，似有誤會
      。
（二）有關被告前以自耕農身分購買附表一編號2所示丁○○○○○後，於83年3月至5月間，以買賣為原因，將其所有權
      移轉登記予癸○○等情，有土地登記申請書、土地建築改
      良物買賣所有權移轉契約書、登記清冊等在卷足稽（他字
      卷二第6-71頁）。而證人癸○○於偵訊證稱：在83年，寅
      ○○有找我一同投資購買雙溪武丹坑小段478之4、478之5
      、478之6、478之11、478之19、478之21等地，但我想想
      並不想購買這些土地，但他有帶我到瑞芳某處去簽名，是
      否蓋印章我忘記了，至於那裡是不是地政事務所我也不知
      道。寅○○說一起去買土地，然後就帶我去簽名，我是之
      後才說我不買的。寅○○將農地登記給我時，有和庚○○
      一同去瑞芳辦理等語（95年度偵續一字第30號卷第63、65
      頁），其間因證人癸○○之印鑑不符，臺北縣瑞芳地政事
      務所承辦人員猶通知癸○○本人到場補正等情，有前揭土
      地登記申請書初審欄之記載附卷可參（他字卷二第133頁
      ），證人癸○○因而證稱：土地登記申請書上面蓋的印章
      是不是我的我忘記了，但簽名是我的等語（臺灣板橋地方
      法院95年度偵續一字第30號偵查卷宗第63頁），核與證人
      庚○○於偵訊結證稱：卷內土地登記申請書是否我代理申
      請，是癸○○與寅○○叫我代理。當時有無與他們雙方見
      面，是他們談好後，找我代辦等語（他字卷(二)第142頁）
      、或稱：上開農地從寅○○處移轉到癸○○的名下時，癸○○知道農地是要移轉給他的等語（95年度偵續一字第30
      號卷第64頁）相符，據此，足認證人癸○○於83年間確曾
      向被告購買丁○○○○○，並授權庚○○辦理土地登記事
      務，則被告辯稱：就此部分並無行使偽造私文書或使公務
      員登載不實公文書之犯行等語，即非無據。
（三）至於證人癸○○嗣又改稱：寅○○先前有問我要不要一起
      買，我說沒錢，不要，我不知道後來他把六筆土地移轉登
      記到我的名下等語（同上偵卷第153頁），惟亦稱：是去
      過瑞芳地政事務所一次，到底是和誰去的忘記了，當時有
      說不要登記到我的名下等語（同上卷第153-154頁），然
      既早已表明不願登記於名下，衡情，即無同赴地政事務所
      之必要，是其所指，有違情理，尚難遽信，且檢察官質以
      曾否將印章交付被告使用等情時，則答以不記憶等語（同
      上卷頁），不無避就之嫌，亦難輕信，何況，與上開（一
      ）部分所示證據不符，尚難採信，不能採為不利被告之證
      據。
（四）丁○○○○○於83年5、6月間，由證人癸○○以買賣為原
      因，將之移轉登記予告訴人甲○○，且係由代理人林廖傳
      辦理乙節，有土地登記申請書、土地建築改良物買賣所有
      權移轉契約書在卷可參，其間因癸○○之印鑑不符，臺北
      縣瑞芳地政事務所承辦人員猶通知癸○○本人到場補正等
      情，有上開土地登記申請書初審欄之記載可參（他字卷二
      第133頁）。而證人癸○○於偵訊結證稱：土地登記申請
      書上面的印章是不是我的我忘記了，但簽名是我的等語（
      95年度偵續一字第30號卷第63頁），足認：證人癸○○於
      取得丁○○○○○所有權後，曾授權並與代理人林廖傳同
      往臺北縣瑞芳地政事務所，將該土地移轉登記為甲○○所
      有等情，則被告辯稱：就此部分沒有偽造文書等語，即非
      無據。
（五）告訴人指稱：不知係爭土地曾登記於伊名下乙節：然觀諸
      告訴人甲○○於另案具狀稱：本人太太己○○在與本人
      結婚前亦與其（指被告）及其家族認識。其找己○○並非
      只充任洪福公司董事長人頭，尚要出力，向中國農民銀行
      中和分行借貸1000萬元，並由己○○個人擔保。在向銀行
      借貸期間，皆用本人龐蒂克車。寅○○說己○○為董事長
      ，除要辦理貸款等外，也應該有部好車充場面。故將車給
      我太太。又因要向銀行貸款，寅○○說不稱頭點不行，故
      要買勞力士送我太太，但又說我送我太太去銀行，銀行人
      員會奇怪哪有太太當董事長並戴勞力士，先生什麼都沒有
      ，故其名義上雖是送我太太，但買的是男錶等語（91年度
      偵字第17138號卷第37-38頁，及本院卷第162-164頁），
      於檢察事務官調查時稱：我太太在洪福公司擔任董事長
      ，當時我太太去農民銀行幫公司貸款，所以我也順便一起
      去開戶等語（93年度他字第1617號偵查卷宗(一)第229、230
      頁），卷附告訴人之妻己○○於84年7月15日所填載之
      個人資料表上，載明其配偶甲○○所有坐落臺北縣雙溪鄉
      ○○○段武丹坑小段478-5、478-6等地號土地等情（原審
      卷第208頁）。綜上，告訴人之妻己○○於擔任洪福開發
      事業有限公司董事長時，向金融機構貸款，告訴人既曾參
      與其事，就前開土地登記內容，何得諉為不知，如若不知
      ，何以其妻會如此記載？是告訴人此部分指訴，即不可採
      。
（六）再者，如前所述，告訴人於91年間，係以買賣為原因，將
      丁○○○○○移轉登記予被告，倘其非丁○○○○○之所
      有權人，衡情，理應以塗銷所有權之方式回復其權利狀態
      為癸○○所有，然卻以移轉所有權予第三人即被告之方式
      為之，此舉於客觀上，無非係自任為丁○○○○○之所有
      權人。參酌被告與告訴人甲○○於83年間金錢往來頻繁（
      含不動產、合夥股份及其他動產），過從甚密，為被告及
      告訴人所不否認，並有告訴人另案狀紙在卷可參（台灣板
      橋地方法院檢察署91年度偵字第17138號卷第37-41頁），
      從而，被告辯稱：丁○○○○○係因癸○○買受取得所有
      權後反悔之故，為委託甲○○代為處理，而移轉登記為甲○○所有等語，與證人癸○○前開證述情節，尚無不合，
      ，非不可信。
（七）綜上，丁○○○○○於83年間之移轉登記過程，應係依被
      告與癸○○、甲○○之約定而為，至其移轉原因，是否與
      民法買賣契約之構成要件不符，而屬通謀虛偽意思表示？
      ，應以被告、癸○○及甲○○間實際約定內容為斷，然證
      人癸○○對此已不復記憶，告訴人甲○○亦以不知情迴避
      ，且無其他積極證據，因此，不能遽認：癸○○與甲○○
      間以買賣為原因辦理丁○○○○○所有權移轉登記等情，
      係與事實不符，從而，不能遽認被告有使公務員登載不實
      之犯行。
五、綜上，公訴人所提事證，尚不足使一般常人對被告犯嫌，均
    無所懷疑，而確信為真實之程度，復查無其他積極證據，足
    資證明被告確有公訴人所指上開犯行，被告犯罪既不能證明
    ，揆諸首開法條規定，應即為被告無罪之諭知。原審同此認
    定，核無違誤，公訴人循告訴人請求上訴，略以：依私法自
    治原則，告訴人之配偶確已取得雙溪土地，因此被告處分上
    開土地，不是背信即是侵占。且被告尚未清償告訴人代墊之
    款項，亦屬侵占。另原審筆錄漏載，被告於偵訊已坦承犯行
    ，再者原審對竊盜部分，再議處分書表明在起訴範圍，原審
    漏未審究等語，經查：有關告訴人所指竊盜部分，本件起訴
    書並未記載，且本件係為無罪判決，則與告訴人所指竊盜部
    分，即無裁判上一罪之關係，是告訴人所指竊盜部分，自非
    審判之範圍，至於所指再議處分書如何，然究非起訴之效力
    ，本院依法不得以之為審判範圍與對象，是此部分所指，即
    於法不合，至於有關原審或偵訊筆錄漏載等，告訴人已不爭
    執（本院卷第154頁），且無證據證明足影響本案之判斷，
    是告訴人此部分之指摘，亦不足取，至於其餘理由，無非對
    原事證，再為爭執，或自為解釋，均不足採，從而，本件上
    訴無理由，應予駁回。
據上論斷，應依刑事訴訟法第368條，判決如主文。
本案經檢察官姜貴昌到庭執行職務。
中　　華　　民　　國　　96　　年　　12　　月　　7 　　日
　　　　　　　　　刑事第十八庭審判長法　官  溫耀源
　　　　　　　　　　　　　　　  　  法　官  陳健順
　　　　　　　　　　　　　　　　　  法　官  周政達
以上正本證明與原本無異。
如不服本判決，應於收受送達後十日內向本院提出上訴書狀，其
未敘述上訴之理由者並得於提起上訴後十日內向本院補提理由書
（均須按他造當事人之人數附繕本）。
                                    書記官  莊昭樹
中　　華　　民　　國　　96　　年　　12　　月　　7 　　日
附表一
┌──┬───────────────────────┐
│編號│土地坐落地號                                  │
├──┼───────────────────────┤
│1   │臺北縣雙溪鄉○○○段武丹坑小段367 、368 、368 │
│    │-1、369 、370 、371 、372 、373 、374 、375 、│
│    │376 、378 、478 、478-1 、478-2 、478-3 、221 │
│    │、222 、495 、496 、498 、506 、498-1 、494 、│
│    │497 、511 、512 、513 、515 、516 、518 、534 │
│    │、558 、512-1 、512-2 、513-1 、513-2 、515-1 │
│    │、515-2 、84-1 、526 地號                     │
├──┼───────────────────────┤
│2   │臺北縣雙溪鄉○○○段武丹坑小段478-4 、478-5 、│
│    │478-6 、478-11、478-19、478-21地號            │
└──┴───────────────────────┘
附表二
┌────┬────┬───┬─────┬──────┐
│票據號碼│發票日期│發票人│票面金額（│付款人      │
│        │        │      │新臺幣）  │            │
├────┼────┼───┼─────┼──────┤
│AJ428484│83年5 月│乙○○│100萬元   │臺灣中小企業│
│8號     │31日    │      │          │銀行樹林分行│
└────┴────┴───┴─────┴──────┘
